【裁判字號】    99,訴,298
【裁判日期】    990526
【裁判案由】    違反毒品危害防制條例
【裁判全文】
臺灣屏東地方法院刑事判決               99年度訴字第298號
公  訴  人  臺灣屏東地方法院檢察署檢察官
被      告  甲○○
上列被告因違反毒品危害防制條例案件，經檢察官提起公訴（99
年度毒偵字第258 號），被告就被訴事實為有罪之陳述，本院裁
定行簡式審判程序，判決如下：
    主  文
甲○○施用第二級毒品，累犯，處有期徒刑月，扣案之第二級
毒品甲基安非他命貳包（驗後合計毛重拾壹點捌肆公克）均沒收
銷燬。又施用第一級毒品，累犯，處有期徒刑柒月，扣案之第一
級毒品海洛因貳包（驗後合計淨重零點壹陸柒公克）均沒收銷燬
。應執行有期徒刑玖月，扣案之第二級毒品甲基安非他命貳包（
驗後合計毛重拾壹點捌肆公克）及第一級毒品海洛因貳包（驗後
合計淨重零點壹陸柒公克）均沒收銷燬。
    事  實
一、甲○○前於民國85年間因違反肅清煙毒條例等案件，經本院
    以85年度訴緝字第84號判決判處有期徒刑3 年4 月、8 月，
    應執行有期徒刑3 年10月確定；復於同年間因違反麻醉藥品
    管理條例案件，經本院以85年度訴字第442 號判決判處有期
    徒刑5 年3 月確定，自85年12月9 日起入監服刑，上開各徒
    刑嗣經本院以86年度聲字第575 號裁定應執行有期徒刑9 年
    ，迄89年8 月30日因縮短刑期假釋出監，迨於94年2 月19日
    縮刑期滿未經撤銷假釋以視為執行完畢論。另其於95年間因
    施用毒品案件，經本院以95年度毒聲字第319 號裁定送觀察
    、勒戒後，認無繼續施用毒品傾向，於96年1 月12日觀察、
    勒戒執行完畢釋放，由臺灣屏東地方法院檢察署檢察官以95
    年度毒偵字第1452號不起訴處分確定。詎甲○○猶不知悛悔
    ，於觀察、勒戒執行完畢釋放後5 年內，竟基於施用第二級
    毒品甲基安非他命、第一級毒品海洛因之犯意，於99年1 月
    31日17時許，在位於屏東縣長治鄉○○路之某香蕉園內，以
    將第二級毒品甲基安非他命置於鋁箔紙上加熱燒烤再吸食所
    產生煙霧之方式，施用第二級毒品甲基安非他命1 次，復於
    同日19時許，在上開香蕉園內，以將第一級毒品海洛因摻在
    香菸內吸食之方式，施用第一級毒品海洛因1 次。嗣於99年
    2 月1 日17時3 分許，在位於屏東縣潮州鎮○○路802 號之
    八大森林樂園前，因形跡可疑為警盤查，當場扣得第二級毒
    品甲基安非他命2 包（驗後合計毛重11.84 公克）、第一級
    毒品海洛因2 包（驗後合計淨重0.167 公克），甲○○乃承
    認施用毒品，並同意採尿送驗而查獲。
二、案經屏東縣政府警察局潮州分局報請臺灣屏東地方法院檢察
    署檢察官偵查起訴。
    理  由
一、本件被告甲○○所犯係死刑、無期徒刑、最輕本刑為3 年以
    上有期徒刑以外之罪，其於準備程序中就被訴事實為有罪之
    陳述，經法官告知簡式審判程序之旨，並聽取當事人之意見
    後，本院認為適宜由受命法官獨任進行簡式審判程序。
二、上揭事實，業據被告甲○○坦承不諱，且被告為警所採集之
    尿液檢體，經送請臺灣檢驗科技股份有限公司以酵素免疫分
    析法及氣相層析質譜儀法檢驗，結果呈甲基安非他命及嗎啡
    陽性反應，有該公司濫用藥物尿液檢驗報告1 紙在卷足憑（
    見偵卷第12頁），並有白色晶體2 包（驗後合計毛重11.84
    公克）、白色粉末2 包（驗後合計淨重0.167 公克）扣案可
    稽，而該2 包白色晶體，經警依毒品簡易快速篩檢試劑初步
    檢驗，結果均呈第二級毒品甲基安非他命陽性反應，有毒品
    初步檢驗報告表1 紙附卷可稽（見警卷第20頁），又該2 包
    白色粉末經高雄市立凱旋醫院以化學呈色法及氣相層析質譜
    儀法檢驗，均檢出第一級毒品海洛因成分，有該院濫用藥物
    成品檢驗鑑定書附卷可稽（見本院卷），堪信被告上開自白
    確與事實相符。又被告先前如事實欄所載，其於95年間因施
    用毒品案件，經本院以95年度毒聲字第319 號裁定送觀察、
    勒戒後，認無繼續施用毒品傾向，於96年1 月12日觀察、勒
    戒執行完畢釋放，由臺灣屏東地方法院檢察署檢察官以95年
    度毒偵字第1452號不起訴處分確定等情，有臺灣高等法院被
    告前案紀錄表在卷足憑，本件事證已臻明確，被告於觀察、
    勒戒執行完畢釋放後5 年內，再犯本件施用第一級毒品海洛
    因及第二級毒品甲基安非他命之犯行洵堪認定。
三、查海洛因為毒品危害防制條例第2 條第2 項第1 款明定之第
    一級毒品；甲基安非他命為同條例第2 條第2 項第2 款明定
    之第二級毒品，均不得持有及施用，核被告甲○○所為，係
    犯該條例第10條第1 項之施用第一級毒品罪及同條第2 項之
    施用第二級毒品罪。其施用前、後持有第一級毒品海洛因及
    第二級毒品甲基安非他命之低度行為，應分別為其施用第一
    級毒品海洛因及第二級毒品甲基安非他命之高度行為所吸收
    ，不另論罪。被告所犯施用第一級毒品罪及施用第二級毒品
    罪2 罪間，犯意個別、行為互殊，應予分論併罰。被告前有
    如事實欄所示論罪科刑及執行之前科，於89年8 月30日因縮
    短刑期假釋出監，迨於94年2 月19日縮刑期滿未經撤銷假釋
    以視為執行完畢論等情，有臺灣高等法院被告前案紀錄表1
    份在卷可稽，其於受徒刑之執行完畢，5 年以內故意再犯本
    件有期徒刑以上之罪，為累犯，所犯2 罪均應依刑法第47條
    第1 項之規定加重其刑。爰審酌被告前經觀察、勒戒後，仍
    未戒斷其施用毒品之惡習，並參酌其素行狀況、犯罪之動機
    、目的、手段、所生戕害其身心情形及犯罪後坦承犯行，態
    度尚非惡劣等一切情狀，分別就其所犯各罪量處如主文所示
    之刑，並定其應執行之刑，以資懲儆。扣案之第二級毒品甲
    基安非他命2 包（驗後合計毛重11.84 公克）、第一級毒品
    海洛因2 包（驗後合計淨重0.167 公克），均係查獲之毒品
    ，應依毒品危害防制條例第18條第1 項前段之規定，均沒收
    銷燬之。
據上論斷，應依刑事訴訟法第299 條第1 項前段、第273 條之1
第1 項，毒品危害防制條例第10條第1 項、第2 項、第18條第1
項前段，刑法第11條、第47條第1 項、第51條第5 款，判決如主
文。
本案經檢察官任亭到庭執行職務。
中    華    民    國    99    年    5     月    26    日
                  刑事第五庭    法  官  林家聖
以上正本證明與原本無異。
如不服本判決應於收受判決後10日內向本院提出上訴書狀，並應
敘述具體理由；其未敘述上訴理由者，應於上訴期間屆滿後20日
內向本院補提理由書（均須按他造當事人之人數附繕本）「切勿
逕送上級法院」。
中    華    民    國    99    年    5     月    26    日
                                書記官  邱郁芸
附錄本判決論罪科刑法條全文：
毒品危害防制條例第10條
施用第一級毒品者，處六月以上五年以下有期徒刑。
施用第二級毒品者，處三年以下有期徒刑。

司法院資訊處製作；財團法人民間司法改革基金會備份。
